【裁判字號】    92,易,23
【裁判日期】    920625
【裁判案由】    竊盜
【裁判全文】
臺灣宜蘭地方法院刑事判決                            九十二年度易字第二三號
    公  訴  人  臺灣宜蘭地方法院檢察署檢察官
    被      告  甲○○
右列被告因竊盜案件，經檢察官提起公訴 (九十一年度偵字第二三九八號)，本院判
決如左：
    主  文
甲○○意圖為自己不法之所有，而竊取他人之動產，處有期徒刑陸月，如易科罰金，
以參佰元折算壹日。
    事  實
一、甲○○與吊車司機丙○○（另經簡易判決處刑），基於意圖為自己不法之所有之
    犯意聯絡，於九十一年三月五日十八時許，由丙○○駕駛其所有車牌號碼ＫＳ─
    八八一號大貨車，與甲○○同至宜蘭縣冬山鄉中山村十鄰中山苗圃所在位置後，
    換乘甲○○所有自用小客車，由開車至仁山苗圃內之木材集散場，經甲○○指明
    欲竊取之圓柱形大型檜木之木材一棵後，丙○○即依甲○○之指示，駕駛上開大
    貨車，使用該車所裝設之吊桿吊運該木頭放入貨車車廂，因車輪陷入泥中，無法
    行駛，費時二小時許仍無法脫困，丙○○乃又另吊一支體積較小之木材放置貨車
    車廂後方，始行脫困。甲○○與丙○○得手後，將該木材置於宜進公司附近一處
    草叢空巷地存放。於次日八時許，丙○○又依甲○○之指示，未經宜進公司負責
    人戊○○之同意，將該木材吊運宜進公司內。不久員警與宜蘭縣政府工作人員即
    前往調查，經員警告知戊○○將該木材暫寄放該公司以待調查。然數日後，甲○○與丙○○又至該處，不顧戊○○之反對，由丙○○以其所有之上開貨車，將上
    開木材吊至司機丁○○之拖車上，為甲○○載運至苗栗縣三義鄉東山木材行。嗣
    經警循線查獲，並扣得原於竊盜時用以壓放於丙○○貨車車後嗣經丟棄之漂流木
    一塊，材積零點二九立方公尺。
二、案經宜蘭縣警察局羅東分局報請台灣宜蘭地方法院檢察署檢察官偵查起訴。
    理  由
一、被告甲○○矢口否認右揭犯罪事實，辯稱：並未至仁田苗圃竊取木材；放置於宜
    進公司之木材係依合法撈取於九十年間曾取得合法之漂流木承撈許可云云。經查
    ：
（一）丙○○為吊車司機，於九十一年三月五日十八時許，經被告之要求，駕駛其所
      有車牌號碼ＫＳ─八八一號大貨車，與被告同至宜蘭縣冬山鄉中山村十鄰中山
      苗圃所在位置後，換乘被告所有自小客車，由被告開車至仁山苗圃內之木材集
      散場，由被告指明欲竊取之木材後，丙○○即依被告之指示前去駕駛上開大貨
      車，使用該車所裝設之吊桿吊運該木頭放入貨車車廂，因車輪陷入泥中，無法
      行駛，費時二小時許仍無法脫困，丙○○乃又另吊一支體積較小之木材放置貨
      車車廂尾部，始行脫困。被告與丙○○得手後，將該木材置於宜進公司附近一
      處草叢空巷地存放。於次日八時許，丙○○又依被告之指示，將該木材吊運宜
      進公司內等情，迭據共同被告丙○○於警訊、偵查及本院調查中均一致陳述綦
      詳，並指認當時伊與被告至仁山苗圃所竊取之木材即為如警卷第三十二之二頁
      第一張照片之木材。
（二）被告與丙○○於九十一年三月六日將上開木材載運至宜進公司時，並未經宜進
      公司負責人戊○○之同意，不久員警與宜蘭縣政府工作人員即前往調查，縣府
      人稱尚未能確認該木材為失竊之漂流木，員警乃告知戊○○該木材暫寄放該公
      司，不可吊走，以待調查。然數日後，甲○○與丙○○又至該處，不顧戊○○
      之反對，強行將該木材載至丁○○車上運走等情，亦據證人戊○○於警訊、偵
      查及本院調查中均一致證述明確，並指認當時由被告強行運走之木材即為如警
      卷第三十二之二頁第一張照片之木材。
（三）司機丁○○受藍福源之僱用，至宜進公司載運木材，斯時被告稱有合法木材一
      棵，順便寄放該拖車載至三義鄉東山木材行，藍福源與丁○○同意，乃由丙○○以其所有之上開貨車，將上開木材吊至司機丁○○之拖車上，為被告載運至
      苗栗縣三義鄉東山木材行，惟被告均未曾交付木材放行條等情，有證人藍福源
      於警訊及偵查、證人丁○○於警訊、偵查及本院調查時之證述可參。
（四）宜蘭縣政府於九十一年八月二十六日上午十一時，在冬山鄉○○路勝霸石材廠
      附近，會勘經警查獲之檜木一塊，材積○．二九立方公尺，有宜蘭縣政府仁田
      苗圃失竊漂流木會勘紀錄及該查獲木材之照片二幀附卷可參（警卷第二十九頁
      ），共同被告丙○○並已具體指認該木材即為伊用來壓住貨車車尾之木材。
（五）共同被告丙○○與上開證人所述各節，經核均互為相符，且均經結證在卷，渠
      等證述應堪採信。被告辯稱並未至仁田苗圃竊取木材云云，應不足採。
（六）又仁山苗圃所放置之木材，均為警察單位查獲違法打撈或盜運所扣留，而通知
      宜蘭縣政府領回之木材，有證人宜蘭縣政府人員乙○○之證述可參，足見該等
      木材並非無主物，自不得任意竊取。
（七）況且，被告固曾於九十年九月十九日申請打撈宜蘭縣蘭陽溪自多望溪合流點至
      年鬥大橋間漂流木，經宜蘭縣政府核發承許可證，期間自九十年九月十九日起
      至九十年十月十九日止，並於期間內辦理申請交付，經繳交政府分收款新台幣
      一萬八千八百七十元後，宜蘭縣政府派員烙放行印後核發宜縣流木字第一六號
      漂流木承撈搬運許可證，准予搬運，期間自九十年十月十四日起至九十年十月
      十六日止計三日，有宜蘭縣政府九十二年四月九日府農林字第○九二○○三九
      七一八號函及附件為證。是被告經核准承撈及搬運之時間與本件相距甚遠，且
      經丙○○與戊○○指認之木材復無何烙加之放行印，是被告所稱放置於宜進公
      司之木材為伊合法撈取云云，顯不足採。事證明確，被告犯行應堪認定。
二、核被告所為，係犯刑法第三百二十條第一項竊盜罪。其與同案被告丙○○間，有
    犯意聯絡與行為分擔，為共同正犯。爰審酌被告犯罪之動機、目的、手段、品性
    、生活狀況、智識程度、犯罪對被害人所生之財物損失情況，及犯罪後態度等一
    切情狀，量處如主文所示之刑，並諭知易科罰金之折算標準。
三、至查獲之該材積為○．二九立方公尺之木材並非自被告已竊得之圓形木材上裁切
    而丟棄之木材，業據證人即乙○○證述在卷，且該木材原係用於壓放車尾，有共
    同被告丙○○之證述可參，又用後即與丟棄，顯見該木材並非被告與丙○○竊盜
    之客體。公訴人認該木材係自被告所竊之木材上裁切後丟棄，容有誤會，附此敘
    明。
據上論斷，應依刑事訴訟法第二百九十九條第一項前段，刑法第三百二十條第一項、
第四十一條第一項，罰金罰鍰提高標準條例第一條前段、第二條，判決如主文。
本案經檢察官沈念祖到庭執行職務
中      華      民      國      九十二      年    六    月    二十五    日
                                        臺灣宜蘭地方法院刑事第一庭
                                            法  官  謝  佩  玲
右正本證明與原本無異。
如不服本判決，應於判決送達後十日內向本院提出上訴狀( 應附繕本 )。
                                            書記官  林  慶  生
中      華      民      國      九十二      年    六    月    二十六    日
附錄法條：
中華民國刑法第三百二十條第一項
意圖為自己或第三人不法之所有，而竊取他人之動產者，為竊盜罪，處五年以下有期
徒刑、拘役或五百元以下罰金。


司法院資訊處製作；財團法人民間司法改革基金會備份。
